【裁判字號】    90,易,523
【裁判日期】    901029
【裁判案由】    竊盜等
【裁判全文】
臺灣彰化地方法院刑事判決                            九十年度易字第五二三號
    公  訴  人  臺灣彰化地方法院檢察署檢察官
    被      告  丙○○
                乙○○
右列被告等因竊盜等案件，經檢察官提起公訴（九十年度偵字第一一六二號），本院
判決如左：
    主  文
丙○○公訴不受理。
乙○○搬運贓物，處拘役肆拾日，如易科罰金，以參佰元折算壹日，緩刑貳年。
    事  實
一、乙○○明知丙○○（所涉竊盜部分，詳後述）於八十九年十一月十二日二十時許
    ，在彰化縣福興鄉福寶村活動中心外所交付之鋁門四面（含門柱）、鋁窗五面，
    係丙○○所竊得之贓物（為甲○○所管理持有，經丙○○於同年十一月十日二時
    許，在前揭活動中心竊取），竟基於搬運之犯意，騎乘機車為丙○○搬運上開鋁
    製門窗至彰化縣福興鄉○○路○段一六○號張粘清花收購廢金屬之處所，由丙○○以新臺幣（下同）一千三百元之價格賣予不知情之張粘清花，並將所得平分花
    用。嗣於同年十一月十九日九時許，為警在張粘清花前揭處所，起獲甲○○所有
    之鋁製門柱五支。
二、案經彰化縣警察局鹿港分局報告臺灣彰化地方法院檢察署檢察官偵查起訴。
    理  由
壹、被告乙○○搬運贓物部分：
一、訊據被告乙○○固坦承於右揭時地幫忙被告丙○○載運鋁製門窗且平分賣得價款
    之事實，惟矢口否認涉有搬運贓物犯行，辯稱：伊不知道係贓物云云。經查，該
    鋁製門窗係甲○○所管理持有，經被告丙○○於八十九年十一月十日二時許，在
    前揭活動中心竊取等情，業經被告丙○○迭於警訊及偵審中坦認屬實，復經被害
    人甲○○於警訊中就失竊情節指述甚詳，並有甲○○所具領之贓物認領保管單一
    紙附卷可稽，核其性質當屬他人財產犯罪所得之贓物無訛。關於被告乙○○知悉
    該鋁製門窗係贓物乙節，迭據被告丙○○於警訊及本院調查中陳述明確，被告乙○○於本院調查時亦坦認知悉係贓物等語（見本院九十年五月十四日訊問筆錄）
    ，參以被告乙○○於搬運後分得價款等情，若謂不知係贓物，顯與常理不符，被
    告乙○○事後翻異前詞，所辯顯係卸責之詞，委不足採。事證明確，被告乙○○
    犯行，洵堪認定。
二、查被告乙○○將丙○○竊取之物搬移運送，移離原所在地，核其所為，係犯刑法
    第三百四十九條第二項之搬運贓物罪。爰審酌被告乙○○協助竊盜者搬運贓物，
    造成原所有權人追贓困難，惟該物價值尚非顯鉅，暨考量其犯罪目的、手段、犯
    罪所生危害、犯後態度等一切情狀，量處如主文所示之刑，併諭知易科罰金之折
    算標準，以示懲儆。又被告乙○○為前開犯罪行為後，刑法第四十一條已於九十
    年一月十日修正公布，經比較修正前後之規定，以修正後之新法較有利於被告，
    爰依刑法第二條第一項前段規定，適用修正後之刑法第四十一條第一項前段，而
    諭知易科罰金之折算標準，附此敘明。查被告乙○○前未曾受有期徒刑以上刑之
    宣告，有臺灣彰化地方法院檢察署刑案資料查註紀錄表及臺灣高等法院被告全國
    前案紀錄表在卷可稽，其一時失慮，致罹刑章，經此偵審程序，當知所警惕，信
    無再犯之虞，本院認所受刑之宣告，以暫不執行為適當，爰併宣告緩刑二年，以
    啟自新。
貳、被告丙○○公訴不受理部分：
一、公訴意旨略以：被告丙○○意圖為自己不法之所有，於八十九年十一月十日二時
    許，在彰化縣福興鄉福寶村活動中心，徒手竊取許連師所管理持有之該活動中心
    鋁製門四面、鋁製窗五面，因認被告涉有刑法第三百二十條第一項之竊盜罪嫌。
二、按已經提起公訴或自訴之案件，在同一法院重行起訴者，應諭知不受理之判決，
    刑事訴訟法第三百零三條第二款定有明文。又檢察官就連續犯之一部事實起訴者
    ，其起訴效力及於全部，不能就其他部分另案再行起訴，是就已經提起公訴之案
    件，在同一法院重行起訴者，應諭知不受理之判決，最高法院八十一年台非字第
    一九五號著有判決可資參照。
三、經查，被告丙○○自八十九年十一月十一日起至同年月十八日止，連續三次在彰
    化縣福興鄉○○村○○街六之四號，逾越圍牆之安全設備，竊取粘文忠所有鋁料
    之行為，業經臺灣彰化地方法院檢察署檢察官於八十九年十一月二十三日，以八
    十九度偵字第八七六九號聲請簡易判決處刑，於八十九年十二月二十日繫屬本院
    ，由本院以九十年度彰簡字第二號審理，再由本院以九十年度易字第六四四號改
    依通常程序審理，有臺灣高等法院被告全國前案紀錄表在卷可稽，並經本院核閱
    相關案卷無誤，而本件被告丙○○所涉八十九年十一月十日之竊盜犯行與被告前
    開竊盜案件之犯罪時間緊接，手法相似，所犯均為構成要件相同之罪名，顯係基
    於概括犯意為之，而有連續犯之裁判上一罪關係，故公訴人復於九十年三月二十
    九日就同一案件向本院起訴，並於九十年四月四日繫屬本院，揆諸前揭說明，應
    諭知不受理之判決。
據上論斷，應依刑事訴訟法第二百九十九條第一項前段、第三百零三條第二款，刑法
第二條第一項前段、第三百四十九條第二項、修正後第四十一條第一項前段、第七十
四條第一款，罰金罰鍰提高標準條例第一條前段、第二條，判決如主文。
本案經檢察官簡燕子到庭執行職務。
中    華    民    國      九十      年       十       月     二十九     日
                                 臺灣彰化地方法院刑事第二庭
                                     審判長法官  林  欽  章
                                     法      官  李  水  源
                                     法      官  秦  慧  君
右正本證明與原本無異。
如不服本判決，應於判決送達後十日內向本院提出上訴狀( 須附繕本 )。
告訴人或被害人對於判決如有不服具備理由請求檢察官上訴者，其上訴期間之計算係
以檢察官收受判決正本之日期為準。
                                    法院書記官   楊  年  雄
中    華    民    國      九十      年       十       月     三十一     日
刑法第三百四十九條
收受贓物者，處三年以下有期徒刑、拘役或五百元以下罰金。
搬運、寄藏、故買贓物或為牙保者，處五年以下有期徒刑、拘役或科或併科一千元以
下罰金。
因贓物變得之財物，以贓物論。


司法院資訊處製作；財團法人民間司法改革基金會備份。
